【裁判字號】    89,上易,1799
【裁判日期】    890623
【裁判案由】    竊盜
【裁判全文】
臺灣高等法院臺中分院刑事判決          民國八十九年度上易字第一七九九號
    上  訴  人  臺灣臺中地方法院檢察署檢察官
    被      告  甲○○
右上訴人因被告竊盜案件，不服臺灣臺中地方法院中華民國八十九年六月廿三日第一
審判決（民國八十九年度易字第一五五九號，聲請簡易判決處刑案號：臺灣臺中地方
法院檢察署民國八十九年度偵字第六一九四號），提起上訴，本院判決如左：
    主      文
原判決撤銷。
甲○○連續竊盜，處有期徒刑肆月。
    事      實
一、甲○○曾於民國（下同）八十六年間，因竊盜案件，經原審法院於八十六年十一
    月二十七日以八十六年簡字第七一七號判處有期徒刑四月確定，甫於八十七年五
    月二十一日執行完畢，仍不知悔改。復基於概括犯意，意圖為自己不法之所有，
    於八十九年四月九日十五時許，在臺中市○○路省立游泳池，見乙○○所有車牌
    號碼ＪＰＫ－五二○號之重型機車（於八十九年四月五日十五時許，在台中市○
    ○○○街七十七之二號前失竊）一輛，鑰匙插在電門上，為不詳人士停放該處，
    遂啟動引擎竊取該車，得手後供己騎用。嗣經警於八十九年四月九日十八時十五
    分許，在臺中市○○路與雙十路口查獲，並扣得上開鑰匙一支。又於同年六月廿
    二日十八時卅分許，在臺中市○○路○段一一二巷內，竊取丁○○所有牌照號碼
    ＰＬＹ－八三○號重型機車一輛，得手後亦供己用，嗣於同年月廿七日廿三時許
    ，在台中市○○路廿九－七號前，為警查獲。
二、案經內政部警政署鐵路警察局第二警務段報請臺灣臺中地方法院檢察署檢察官聲
    請簡易判決處刑，經原審依通常程序審理及該檢察官移送本院併案審理。
    理      由
一、被告甲○○於本院審理時未到庭，右開犯罪事實，迭據被告於警、訊、偵查及原
    審審理分別供認不諱，核與被害人乙○○、丁○○於警訊所指陳情節相符，並有
    贓物認領保管收據、車籍作業系統－查詢認可資料各二紙、相片一張在卷及鑰匙
    一把扣案可稽，被告之自白與事實相符。堪認為真實，本件事證明確，被告犯行
    堪以認定。
二、核被告所為，係犯刑法第三百二十條第一項之竊盜罪。其前後二行為，時間緊接
    ，犯罪構成要件相同之罪名，顯係基於概括犯意，反覆為之，為連續犯以一罪論
    ，公訴人就被告竊取丁○○機車部分，以與起訴部分有連續犯裁判上一罪，為起
    訴效力所及移送併辦，本院應併予審理。被告曾於八十六年間，因竊盜案件，經
    原審法院判處有期徒刑四月確定，甫於八十七年五月二十一日執行完畢，有台灣
    高等法院被告全國前案紀錄表在卷可稽，其於執行後五年以內再犯本件有期徒刑
    之罪，為累犯，應依刑法第四十七條規定加重其刑。
三、原審為科刑之判決，固非無見，惟原判決對於被告竊取丁○○機車部分，未及審
    理，尚有未洽，檢察官上訴意旨，據此指摘原判決不當，為有理由，應由本院將
    原判決撤銷改判，爰審酌被告之素行、犯罪之動機、手段，犯後坦承犯行，態度
    良好等一切情狀，量處如主文第二項所示之刑。扣案之鑰匙一支，非被告所有，
    不予宣告沒收。
四、被告經合法傳喚，無正當理由不到庭，爰不待其陳述逕行判決。
據上論斷，應依刑事訴訟法第三百六十九條第一項前段、第三百六十四條、第二百九
十九條第一項前段，第三百七十四條、刑法第三百二十條第一項、第五十六條、第四
十七條、罰金罰鍰提高標準條例第一條前段，判決如主文。
本案經檢察官丙○○到庭執行職務。
中      華      民      國    八十九     年      九     月    二十七    日
                                  臺灣高等法院臺中分院刑事第一庭
                                        審判長法  官  陳  紀  綱
                                              法  官  蕭  錦  鍾
                                              法  官  陳  登  源
右正本證明與原本無異。
不得上訴。
                                              書記官  林  桂  鳳
中      華      民      國    八十九     年      九     月    二十九    日
所犯法條：
刑法第三百二十條第一項：
意圖為自己或第三人不法之所有而竊取他人之動產者，為竊盜罪，處五年以下有期徒
刑、拘役或五百元以下罰金。
                                                                        Ｃ


司法院資訊處製作；財團法人民間司法改革基金會備份。
